臺灣高等法院臺中分院刑事裁定　　　　　　　　九十三年度交抗字第四七號
　　抗　告　人　交通部公路總局台中區監理所南投監理站
　　法定代理人　潘金昌
　　受 處分 人　甲○○
右列抗告人因聲明異議案件，不服臺灣南投地方法院中華民國九十三年五月十四日裁
定（九十三年度交聲字第四八號）提起抗告，本院裁定如左：
    主　　  文
抗告駁回。
    理  　　由
一、本件異議人即受處分人（下稱異議人）甲○○聲明異議意旨略以：當時現場雖然
    確實有人飆車，但伊並不認識那些人，且未參予飆車、競技、蛇行，也沒有「二
    車以上集體佔據道路」之事實，伊承認在路口有倒車，但停沒幾分鐘，就往前開
    靠邊放，不服原處分機關所為之裁決，因而聲明異議等語。原處分機關略以：異
    議人甲○○，於民國九十三年二月二十二日二時五十二分許，在臺中市○○路、
    青海路路口，駕駛其所有之車號ＹＶ─九六○六號自小客車，因「二輛以上汽車
    共同在道路上以危險方式駕駛」、「駕駛人以危險方式在道路上駕駛汽車（處車
    主）」之違規事實，經臺中市警察局第六分局員警搜證後舉發，異議人於限期內
    到案申訴，經向原舉發機關查證違規屬實，原處分機關遂於九十三年三月十八日
    以投監四字第裁六五─ＧＣ0000000號裁決書（共二件），裁處違反道路
    交通管理處罰條例第四十三條第三項、第四項規定，處受處分人甲○○罰鍰新臺
    幣三萬元整，吊銷駕駛執照，三年內禁考；處汽車所有人吊扣車輛牌照三個月，
    逾期則依違反道路交通管理事件統一裁罰標準表及裁決書處罰主文裁處，於法並
    無不合等語。
二、原審裁定意旨則為：按汽車駕駛人，有二輛以上之汽車共同違反第一項（在道路
    上蛇行或以其他危險方式駕車）規定者，處汽車駕駛人新臺幣三萬元以上九萬元
    以下罰鍰，並當場禁止其駕駛及吊銷其駕駛執照；汽車駕駛人有第一項第一款、
    第三項行為者，並吊扣該車輛牌照三個月。道路交通管理處罰條例第四十三條第
    三項、第四項及違反道路交通管理事件統一裁罰標準表固皆定有明文。經查：本
    件異議人甲○○，於上開時、地，駕駛之車號ＹＶ─九六○六號自小客車，因二
    車以上共同在快車道上以佔據道路方式危險駕駛之違規事實，經臺中市警察局第
    六分局員警舉發等情，固有舉發之違反道路交通管理事件通知單一紙（中市警交
    字第ＧＣ0000000號）及裁決書二份（投監四字第裁六五─ＧＣ0000
    000號）在卷可稽，惟異議人以上開情詞置辯。又據原舉發機關之執勤員警即
    證人賴英門到庭結證稱：「（問：舉發過程？）當時連同異議人有十二輛自小客
    車，集體佔據臺中市○○區○○路與青海路路口，該路口為Ｔ字路口，每個車道
    都停有車輛，庭呈現場搜證翻拍照片影本。當時異議人從東大路右轉青海路，右
    轉後在路口停下，還倒車到更靠近路口的地方，停車數分鐘，觀看當時的飆車情
    形。異議人當時停車佔據路面，影響其他人的行車安全，讓其他車輛可以進行飆
    車、甩尾的危險動作。」等語（見原審法院九十三年四月二十七日訊問筆錄）。
    核證人證詞內容可知異議人當時係停車觀看他人飆車情形，至於異議人所為停車
    行為是否已構成「二車以上共同佔據道路」之情事，尚應加以審究。查由證人賴
    英門提出之搜證翻拍照片可知，異議人由東大路右轉青海路後雖有倒車、停車之
    事實，但該車輛所停放位置為外車道，而內車道上並未見停置其他車輛，則依原
    舉發機關員警之上述證詞及搜證照片影本，似無從確實指證異議人於當日在臺中
    市○○路與青海路路口有前揭違規情事。是異議人之辯解似非無據，原處分（投
    監四字第裁六五─ＧＣ0000000號裁決書，共二件）未予詳查，遽予裁罰
    ，容有未洽。本件異議部分為有理由，原處分應予撤銷。至於異議人於路口停車
    是否有違規定，應另行發回由原處分機關查明後為適法之處分。
三、本院審核全案卷證，認原裁定之認事用法均無不當，雖抗告人即原處分機關仍據
    舉發單位所屬員警蒐證認受處分人之車明顯與多部車族之車輛群集壅塞於臺中
    市○○路、青海路路口，造成公眾往來危險，員警依法舉發應無違誤等前詞，提
    起抗告，惟抗告意旨既與原舉發機關之執勤員警即證人賴英門於原審到庭結證所
    述及現場蒐證照片顯示情形不符，抗告意旨即無可採，本件抗告並無理由，應予
    駁回。
據上論結，應依刑事訴訟法第四百十二條，裁定如主文。
中      華      民      國      九十三   年       六      月   二十九   日
                                    臺灣高等法院臺中分院刑事第七庭
    審判長法  官  林  榮  龍
                                                法  官  江  錫  麟
                                                法  官  謝  說  容
右正本證明與原本無異。
不得再抗告。
                                                書記官  陳  美  利
中      華      民      國      九十三   年       六      月    三十    日
                                                                        Ｉ
